【裁判字號】    92,上訴,274
【裁判日期】    920408
【裁判案由】    違反著作權法
【裁判全文】
臺灣高等法院臺南分院刑事判決              九十二年度上訴字第二七四號    ｇ
      上  訴  人
      即  被  告  乙  ○  ○
右上訴人因違反著作權法案件，不服臺灣臺南地方法院九十一年度訴字第一四二五號
中華民國九十二年二月七日第一審判決（起訴案號：臺灣臺南地方法院檢察署九十一
年度偵字第一一○九九號），提起上訴，本院判決如左：
      主      文
上訴駁回。
      事      實
一、乙○○曾於民國八十九年間因違反著作權法案件，經臺灣臺南地方法院以八十九
    年度南簡字第二五五號刑事判決判處有期徒刑六月確定，於同年九月二十八日執
    行完畢，猶不知悔改，明知如附表所示之音樂光碟片（ＣＤ）均係他人未經如附
    表所示著作財產權人滾石國際音樂股份有限公司等公司同意或授權，而擅自重製
    之侵害如附表所示公司享有歌曲著作財產權之物，竟基於營利之意圖，以每片新
    台幣（以下同）三十五元之價格向綽號「阿明」之不詳姓名成年男子販入後，自
    九十一年六月上旬某日起，於每週四、六夜間在臺南市○區○○路、文成二路口
    「花園夜市」附近設攤，以每片一百元之價格售予不特定之顧客，從中賺取每片
    六十五元之差價，而侵害滾石公司等如附表所示之著作財產權，並以此項收入為
    其生活之資，恃以維生，迄同年月二十三日零時許，在上開地點為警當場查獲，
    扣得其所有供上開販賣用之目錄表一張、錢筒一個、如附表所示他人擅自重製之
    音樂光碟共一百八十片及販賣所得現金四千七百元。
二、案經如附表所示著作財產權人訴由臺南市警察局第五分局報請台灣台南地方法院
    檢察署檢察官偵查起訴。
      理      由
一、被告乙○○（下稱被告）右開販賣盜版音樂光碟經警查獲之事實，業據被告坦承
    不諱，並經如附表所示著作財產權人之告訴代理人甲○○、張昌政分於警訊中及
    原審審理中指訴綦詳，且有扣案如附表所示之盜版音樂光碟共一百八十片、被告
    販賣所用之目錄表一張、錢筒一個、販賣所得四千七百元及告訴人所提出之錄音
    著作封面暨公司登記證、營利事業登記證等影本在卷足憑，且查一般流行期間之
    正版音樂光碟（ＣＤ）市售價格，每片約在二百元至四百元間不等，此為眾所週
    知之事實，相較扣案被告所販入及售出之盜版ＣＤ片之價格，極不相當，且該等
    重製物，復得自不詳姓名僅有綽號之人，貨源顯然不明，足可認扣案ＣＤ係被告
    明知為侵害著作權之物而販售，被告雖另辯稱：伊另有臨時工之工作（白天在超
    市上班）並非常業犯云云，惟按刑法上所謂常業犯，係指反覆以同種類行為為目
    的之社會活動之職業性犯罪而言，至於犯罪所得之多寡，是否恃此犯罪為唯一之
    謀生職業，則非所問，縱令兼有其他職業，仍無礙於該常業犯罪之成立，此有最
    高法院八十五年台上字第五一０號判例可資參照。本件被告於前開期間在夜市反
    覆從事販賣盜版光碟，從中賺取價差，被查獲之盜版光碟片復達一百八十片之多
    ，且其係因無其他工作才從事販賣該盜版音樂光碟片，已據其於警訊中供明在卷
    ，又其晚上擺設該攤位，係為貼補生活費用，復據其於原審審理中供明在卷，縱
    認其當時另有臨時工之工作，販賣盜版音樂光碟價差所得亦為其當時生活之資，
    其恃以維生，而以之為業甚明，被告辯稱伊並非常業犯云云，顯非可採。本案事
    證明確，被告犯行洵堪認定，應依法論科。
二、核被告所為，係犯著作權法第九十四條以犯第九十三條第三款之以同法第八十七
    條第二款之明知為侵害著作權之物，意圖營利而交付之方法侵害他人著作權之罪
    為常業罪。被告意圖散布而持有或陳列盜版光碟片之行為，為意圖營利而交付之
    低階行為，不另論罪。又被告曾於八十九年間因違反著作權法案件，經臺灣臺南
    地方法院以八十九年度南簡字第二五五號刑事判決判處有期徒刑六月確定，於同
    年九月二十八日執行完畢，有台灣高等法院被告全國前案紀錄表一紙附卷可按，
    其於五年內再犯本件有期徒刑以上之罪，為累犯，應依刑法第四十七條之規定加
    重其刑。
三、原審以被告罪證明確，因予適用著作權法第九十四條、第九十三條第三款、第八
    十七條第二款，刑法第十一條前段、第四十七條之規定，並審酌被告前已有違反
    著作權法之前科，仍不知悔改，復犯本罪，惟其係為求謀生而為，販賣情節尚非
    重大，於審理中已坦承大部分犯行，態度尚佳等一切情狀，從寬量處有期徒刑一
    年二月，以示懲儆，且以扣案之目錄表一張、錢筒一個、如附表所示之音樂光碟
    共一百八十片，係被告所有供本案犯罪所用之物，另現金四千七百元，係被告所
    有因本案犯罪所得之物，而依刑法第三十八條第一項第二款、第三款（原判決據
    上論結欄漏載第三款）之規定宣告沒收，其認事用法，並無不合，量刑亦稱妥適
    。被告上訴意旨否認係常業犯並請求從輕量刑，為無理由，應駁回其上訴。
據上論結，應依刑事訴訟法第三百六十八條，判決如主文。
本案經檢察官王碧霞到庭執行職務。
中    華    民    國      九十二      年      四      月      八        日
                                  臺灣高等法院臺南分院刑事第三庭
                                      審判長法官  黃    崑    宗
                法官  林    勝    木
                                            法官  葉    居    正
右正本證明與原本無異。
如不服本判決，應於判決送達後十日內向本院提出上訴狀，其未敘述理由者並應於提
出上訴狀後十日內向本院補提理由書（應附繕本)。
                                      法院書記官  陳    嘉    琍
中    華    民    國      九十二      年      四      月      十        日
附錄法條：
著作權法第八十七條第二款；
有下列情形之一者，除本法另有規定外，視為侵害著作權或製版權︰
二  明知為侵害著作權或製版權之物而散布或意圖散布而陳列或持有或意圖營利而交
    付者。
著作權法第九十三條第三款：
有下列情形之一者，處二年以下有期徒刑，得併科新台幣十萬元以下罰金︰
三  以第八十七條各款方法之一侵害他人之著作權者。
著作權法第九十四條：
以犯第九十一條、第九十二條或第九十三條之罪為常業者，處一年以上七年以下有期
徒刑，得併科新台幣四十五萬元以下罰金。


司法院資訊處製作；財團法人民間司法改革基金會備份。
